【裁判字號】    97,訴,1866
【裁判日期】    970821
【裁判案由】    藥事法等
【裁判全文】
臺灣板橋地方法院刑事判決              97年度訴字第1866號
公  訴  人  臺灣板橋地方法院檢察署檢察官
被      告  甲○○
上列被告因違反毒品危害防制條例案件，經檢察官提起公訴（97
年度偵字第5051號），本院受理後被告為有罪之陳述，經合議庭
裁定由受命法官獨任進行簡式審判程序，判決如下：
    主  文
甲○○轉讓第一級毒品，累犯，處有期徒刑壹年陸月。
    事  實
一、甲○○前因瀆職、偽造貨幣、恐嚇、偽造文書、違反槍砲彈
    藥刀械管制條例、妨害自由等案件，分別經法院判處有期徒
    刑一年二月、三年四月、八月、三月、十月、八月確定，復
    經臺灣高等法院以89年度聲字第549 號裁定應執行有期徒刑
    六年四月確定，經入監執行後，於91年6 月13日假釋出監並
    付保護管束；又於92年間因施用毒品案件，經本院於92年12
    月29日以92年度訴字第2302號就施用第一、二級毒品部分分
    別判處有期徒刑七月、四月，應執行有期徒刑十月，於93年
    1 月29日確定，並與前開假釋經撤銷後所餘殘刑之有期徒刑
    二年七月又九日接續執行，迄96年1 月22日縮刑期滿執行完
    畢（構成累犯）。甲○○另於96年間因施用毒品案件，經本
    院於96年10月19日以96年度訴字第32 32 號就施用第一、二
    級毒品部分分別判處有期徒刑八月、五月，應執行有期徒刑
    十一月，於97年1 月8 日確定；又於同年間因持有毒品案件
    ，經本院於96年11月28日以96年度簡字第7731號判處有期徒
    刑四月，於97年1 月28日確定；又於同年間因施用毒品案件
    ，經本院於97年1 月25日以96年度訴字第4639號就施用第一
    、二級毒品部分分別判處有期徒刑十月、四月，應執行有期
    徒刑一年，於97年3 月3 日確定；又於同年間因施用毒品案
    件，經本院於97年2 月18日以96年度訴字第4743號就施用第
    一、二級毒品部分分別判處有期徒刑九月、六月，應執行有
    期徒刑一年一月，於97年3 月20日確定（嗣上揭案件罪刑經
    合併執行，於97年7 月5 日入監，現尚執行中）。猶不知悔
    改，明知海洛因、甲基安非他命業經毒品危害防制條例列為
    第一級、第二級毒品，非經許可不得轉讓、持有，於96年6
    月28日下午5 時許，駕駛車牌號碼N2-9 433號自用小客車搭
    載陳欣瑜出遊，行經臺北縣新莊市○○街附近時，竟基於無
    償轉讓第一級毒品海洛因、第二級毒品甲基安非他命之犯意
    ，提供其所有之第一級毒品海洛因、第二級毒品甲基安非他
    命些許（量微真實重量不詳），無償轉讓供陳欣瑜施用（陳
    欣瑜涉犯施用毒品部分，業經檢察官另案為不起訴處分）。
    嗣於96年6 月28日晚上6 時10分許，在臺北縣新莊市○○街
    202 號前為警查獲，並扣得其所有供己施用之第一級毒品海
    洛因十七包（合計淨重5.13公克）、第二級毒品甲基安非他
    命四包（合計淨重2.89公克）（甲○○另涉犯施用毒品部分
    ，業經本院以96年度訴字第3232號判決確定）。
二、案經臺北市政府警察局大安分局報請臺灣板橋地方法院檢察
    署檢察官偵查起訴，經本院合議庭裁定以簡式審判程序審理
    。
    理  由
一、訊據被告甲○○於本院審理時對其於上揭時、地，無償轉讓
    第一級毒品海洛因、第二級毒品甲基安非他命予陳欣瑜之犯
    行，業已坦承不諱，核與證人陳欣瑜於警詢時之陳述相符，
    並於偵查中結證屬實，又有臺灣檢驗科技股份有限公司於96
    年7 月19日出具之濫用藥物尿液檢驗報告、法務部調查局96
    年7 月28日調科壹字第09623057750 號鑑定書、臺北縣政府
    警察局新莊分局查獲涉嫌毒品危害防制條例初步檢驗報告書
    等件附卷可稽。綜上，足認被告自白與事實相符，罪證明確
    ，犯行洵堪認定。
二、查海洛因及甲基安非他命分別係毒品危害防制條例第2 條第
    2 項第1 款、第2 款所列之第一級、第二級毒品。核被告所
    為，係犯毒品危害防制條例第8 條第1 項之轉讓第一級毒品
    罪、第8 條第2 項之轉讓第二級毒品罪。公訴意旨認被告轉
    讓第二級毒品之犯行，尚涉有藥事法第83條第1 項之明知為
    禁藥而轉讓罪嫌等語，然毒品同時為公告之禁藥者，即同時
    具有藥品之性質，毒品危害防制條例為防制毒品危害，維護
    國民身心健康所制定，為管制藥品管理條例之特別法，藥事
    法第1 條但書規定：「但管制藥品管理條例有規定者，優先
    適用該條例之規定。」則管制藥品管理條例又為藥事法之特
    別法，故毒品危害防制條例為藥事法之特別規定，關於轉讓
    第二級毒品行為，毒品危害防制條例第8 條第2 項既有處罰
    之規定，自應優先於藥事法第83條第1 項之規定而適用，應
    予指明。被告於轉讓毒品海洛因、甲基安非他命而持有各該
    毒品之低度行為，應分別為施用之高度行為所吸收，均不另
    論罪。又被告以一轉讓行為同時觸犯毒品危害防制條例第8
    條第1 項及同條第2 項之罪，為想像競合犯，依刑法第55條
    之規定從一重之毒品危害防制條例第8 條第1 項轉讓第一級
    毒品罪處斷。查被告前因瀆職、偽造貨幣、恐嚇、偽造文書
    、違反槍砲彈藥刀械管制條例、妨害自由等案件，分別經法
    院判處有期徒刑一年二月、三年四月、八月、三月、十月、
    八月確定，復經臺灣高等法院以89年度聲字第549 號裁定應
    執行有期徒刑六年四月確定，經入監執行後，於91年6 月13
    日假釋出監並付保護管束；又於92年間因施用毒品案件，經
    本院於92年12月29日以92年度訴字第2302號就施用第一、二
    級毒品部分分別判處有期徒刑七月、四月，應執行有期徒刑
    十月，於93年1 月29日確定，並與前開假釋經撤銷後所餘殘
    刑之有期徒刑二年七月又九日接續執行，迄96年1 月22日縮
    刑期滿執行完畢，有臺灣高等法院被告前案紀錄表在卷可按
    ，其於有期徒刑執行完畢後五年以內故意再犯本案之罪，係
    屬累犯，應依刑法第47條第1 項之規定加重其刑。爰審酌被
    告年值青壯，不思尋求正當之身心發展，轉讓海洛因、甲基
    安非他命供他人施用，嚴重危害國民身心健康，犯罪所生之
    危害非輕，兼衡其於犯罪後尚能坦承犯行等一切情狀，量處
    如主文所示之刑，以示懲儆。
三、至扣案被告所有而供其施用之第一級毒品海洛因十七包（合
    計淨重5.13公克）、第二級毒品甲基安非他命四包（合計淨
    重2.89公克），均非供被告犯本件轉讓第一級、第二級毒品
    犯罪所用之物，業據其於審理時供認在卷，且該等扣案物，
    業經本院另以96年度訴字第3232號判決宣告沒收銷燬確定在
    案，亦有前揭案號判決及臺灣高等法院被告前案紀錄表在卷
    可稽，爰均不併予宣告沒收銷燬，附此敘明。
據上論斷，應依刑事訴訟法第273 條之1 第1 項、第299 條第1
項前段，毒品危害防制條例第8 條第1 項、第2 項，刑法第11條
前段、第55條、第47條第1 項，判決如主文。
本案經檢察官劉仕國到庭執行職務
中    華    民    國    97    年    8     月    21    日
                  刑事第一庭    法  官  張江澤
以上正本證明與原本無異。
如不服本判決，應於判決送達後10日內，向本院提出上訴狀。
                                書記官  林怡秀
中    華    民    國    97    年    8     月    21    日
附錄本案論罪科刑法條全文：
毒品危害防制條例第8 條
轉讓第一級毒品者，處一年以上七年以下有期徒刑，得併科新臺
幣一百萬元以下罰金。
轉讓第二級毒品者，處六月以上五年以下有期徒刑，得併科新臺
幣七十萬元以下罰金。
轉讓第三級毒品者，處三年以下有期徒刑，得併科新臺幣三十萬
元以下罰金。
前三項之未遂犯罰之。


司法院資訊處製作；財團法人民間司法改革基金會備份。
